# 搜狗输入法这种类似的免费产品，发生的研发支出是否可以资本化？

提问人：hunaipeng 时间：2011-12-15 16:31:49
RT..................
该贴已经同步到 hunaipeng的微博

回答人：chenyiwei
这类情况，在资本化的五项条件中，如何判断“无形资产产生经济利益的方式”可能比较关键。根据准则指南，“无形资产是否能够为企业带来经济利益，应当对运用该无形资产生产产品的市场情况进行可靠预计，以证明所生产的产品存在市场并能够带来经济利益，或能够证明市场上存在对该无形资产的需求”。因此，企业应当提供其开发目的、预计盈利模式和成本回收方案等相关证据，表明其未来经济利益很可能流入，并足以回收开发成本。（例如，虽然不直接向用户收费，但是否采用插入广告，向广告主收取费用，或者引导用户消费本公司提供的收费服务等） 如果该项目本身是免费的，但可以归入一个组合中，该组合对外整体上可以产生独立的经济利益流入，则考虑有无未来经济利益流入时，应将其纳入该组合作为一个整体予以考虑。